【裁判字號】    90,易,797
【裁判日期】    900717
【裁判案由】    詐欺等
【裁判全文】
臺灣桃園地方法院刑事判決                            九十年度易字第七九七號
    公  訴  人  臺灣桃園地方法院檢察署檢察官
    被      告  乙○○
右列被告因詐欺等案件，經檢察官提起公訴（九十年度偵字第三０三０號），本院判
決如左：
    主  文
乙○○意圖為自己不法之所有，以詐術使人將本人之物交付，未遂，處拘役肆拾日，
如易科罰金，以參佰元折算壹日，緩刑貳年。
扣案之偽造信用卡壹枚沒收之。
    事  實
一、乙○○意圖為自己不法之所有，於民國九十年一月中旬某日二十時許，在桃園縣
    桃園市○○路家樂福大賣場二樓入口，以新臺幣（下同）一萬元之代價，向不詳
    年籍、姓名之綽號「小莊」男子，購買偽造之「大眾商業銀行」ＶＩＳＡ信用卡
    （卡號為0000－0000－0000－0000號，持有人為丙○○）乙枚
    （綽號「小莊」之男子並提供卡主丙○○之年籍資料）後，於不知情該信用卡為
    偽卡之情形下，先基於偽造署押之犯意，於九十年二月九日中午十二時餘許，在
    桃園縣桃園市○○路邊，在該偽卡卡背偽簽「丙○○」署押一枚，足以生損害於
    丙○○。嗣於同（九）日十八時三十分許（起訴書誤載為十六時三十分），乙○
    ○意圖為自己不法之所有，持該偽卡至桃園縣龜山鄉○○路○段九五七號龜山銀
    樓，向銀樓負責人甲○購買純金金鍊、項鍊、戒指各一枚等金飾共值六萬零八百
    元，於結帳時，乙○○出示上開偽卡欲刷卡支付價金以詐取所購金飾之際，因甲
    ○向銀行索取授權碼乙○○無法說出信用額度，銀行拒絕給予授權碼而報警處理
    ，乙○○始未得逞。嗣乙○○見警員據報前來，連忙奔逃，於龜山鄉○○路○段
    九八一號後方空地為警逮捕，並扣得該卡號0000－0000－0000－0
    000號，卡上署名「丙○○」之偽造信用卡乙張。
二、案經桃園縣警察局龜山分局報請臺灣桃園地方法院檢察署檢察官偵查起訴。
    理  由
一、右揭犯罪事實，業據被告乙○○於警訊、偵查及本院審理時供承不諱，並有卡號
    0000－0000－0000－0000號，卡上署名「丙○○」之偽造信用
    卡乙張扣案為證。而上開信用卡之卡號係丙○○向大眾商業銀行申辦使用之信用
    卡號，丙○○本人所持有之信用卡並未遺失等情，業據被害人丙○○於警訊中證
    述綦詳，且有大眾商業銀行信用卡管理系統持卡人資料查詢表、信用卡一般交易
    帳單資料查詢表各乙紙、前開偽卡之照片及與丙○○所持有未遺失之信用卡正卡
    比對之照片共二幀等在卷可稽。又被告於前揭時、地持用其所購得之偽卡欲向龜
    山銀樓負責人甲○刷卡支付所購金飾之際，因無法說出信用額度，銀行拒絕給予
    授權碼，經甲○報警為警查獲而未得逞乙節，亦據證人即銀樓負責人甲○於警訊
    及本院審理時詰證明確，綜上，本件事證明確，被告犯行堪予認定。
二、查被告乙○○在前開偽卡卡背偽簽「丙○○」署押一枚，係消費時供特約商店核
    對署押形式上是否相符，並未為一定意思之表示，與發卡銀行將資料存載於卡背
    磁條內，並在信用卡正面刻印卡號及持卡人英文姓名，進而表彰持卡人申領信用
    卡之意思性有別，核其所為係犯刑法第二百十七條第一項之偽造署押罪。又被告
    持所購偽卡前往銀樓購買金飾刷卡付費遭查獲而未取得財物之行為，係犯刑法第
    第三百三十九條第三項、第一項之詐欺取財未遂罪。被告所犯前開二罪間有方法
    結果之牽連關係，為裁判上一罪，應從一重之詐欺取財未遂罪論處。被告已著手
    於詐欺犯行而未遂，為未遂犯，應依刑法第二十六條前段之規定減輕其刑。爰審
    酌被告犯罪之目的、手段、欲詐取財物之價值不高，危害程度尚輕、尚未詐得財
    物、及其犯後坦承犯行，態度良好等一切情狀，量處如主文所示之刑，並諭知易
    科罰金之折算標準。末查，被告前未曾受任何有期徒刑以上刑之宣告，有臺灣高
    等法院被告全國前案紀錄表附卷可憑，其經此偵審程序及刑之宣告，應知警惕而
    無再犯之虞，本院綜核各情認上開拘役刑之宣告，已足策其自新，所宣告之刑，
    以暫不執行為適當，爰併諭知緩刑二年，用啟自新。扣案之偽造信用卡乙枚，係
    被告購得而為其所有供犯罪所用之物，業據被告供明在卷，爰依刑法第三十八條
    第一項第二款之規定宣告沒收。
據上論斷，應依刑事訴訟法第二百九十九條第一項前段，刑法第三百三十九條第三項
、第一項、第二百十七條第一項、第二十六條前段、第五十五條、修正後第四十一條
第一項前段、第七十四條第一款、第三十八條第一項第二款，罰金罰鍰提高標準條例
第一條前段、第二條，判決如主文。
本案經檢察官胡原龍到庭執行職務。
中      華      民      國      九十    年      七      月    十七    日
                                  臺灣桃園地方法院刑事第六庭
                                       法  官  林  曉  芳
右正本證明與原本無異。
如不服本判決，應於判決送達後十日內向本院提出上訴狀（應附繕本），上訴於臺灣
高等法院。
                                       書記官  巫  孟  蓉
中      華      民      國      九十      年      七      月    十九    日
附論罪科刑依據之法條：
刑法第三百三十九條：
意圖為自己或第三人不法之所有，以詐術使人將本人或第三人之物交付者，處五年以
下有期徒刑、拘役或科或併科一千元（已提高十倍為一萬元）以下罰金。
以前項方法得財產上不法之利益或使第三人得之者，亦同。
前二項之未遂犯罰之。
刑法第二百十七條
偽造印章、印文或署押，足以生損害於公眾或他人者，處三年以下有期徒刑。
盜用印章、印文或署押，足以生損害於公眾或他人者，亦同。


司法院資訊處製作；財團法人民間司法改革基金會備份。
